JONATHAN SOUZA MOYANO

Analista de TI | Infraestrutura

Contato

⋉ jsouza1993@gmail.com

(13) 97412-4438 / (13) 97412-8143

<u>LinkedIn/jonathansouzamoyano</u>

PERFIL PROFISSIONAL

Profissional proativo e com mais de 2 anos de experiência em infraestrutura de TI. Especializado em otimização de sistemas, resolução de problemas complexos e implementação de soluções tecnológicas inovadoras. Forte experiência em gestão de equipes e manutenção de dispositivos corporativos.

EXPERIÊNCIA PROFISSIONAL

Analista de TI | Colégio Jean Piaget - Santos

Janeiro 2024 - Presente

- Liderança e gestão da equipe de TI
- Implementação e manutenção de sistemas de rede e segurança
- Desenvolvimento de processos para otimização do suporte técnico
- Gestão do parque tecnológico (computadores, Chromebooks e dispositivos móveis)
- Gerenciamento e direcionamento dos Chamados para os Auxiliares e Assistentes de TI

Assistente de TI | Colégio Jean Piaget - Santos

Outubro 2023 - Janeiro 2024

- Modernização do sistema de CFTV, aumentando a cobertura em 40%
- Implementação de sistema de controle de inventário de TI
- Redução de 30% no tempo de resposta para chamados técnicos

Analista de Suporte Júnior (Estágio) | Cruz Azul

Outubro 2022 - Outubro 2023

- Suporte técnico ao ERP TOTVS
- Administração de Active Directory e sistema RM
- Manutenção preventiva da infraestrutura de TI

Device Now - Soluções e Tecnologia

Autônomo

- Especialista em reparo de placas eletrônicas
- Implementação de sistemas operacionais e soluções de software

FORMAÇÃO ACADÊMICA

Análise e Desenvolvimento de Sistemas

UNIBR - Faculdade de São Vicente Em andamento - 5º Semestre

CERTIFICAÇÕES E QUALIFICAÇÕES

Cloud & Infraestrutura

- AWS Amazon Cloud Computing
- Google Cloud Associate Engineer (GCP)
- Microsoft Azure Data Fundamentals (DP-900)
- Google Cloud Fundamentals: Core Infrastructure

Desenvolvimento & Banco de Dados

- Programação em C e JavaScript
- Oracle SQL
- HTML5 e CSS3
- Sistemas Operacionais e Redes
- Supabase

Inteligência Artificial & Data Science

- Ciência de Dados 3.0 Data Science Academy
- Engenharia de Prompts na AWS com Claude
- CC50 Introdução à Ciência da Computação

Gestão de TI

- IT Service Management (ITSM/GSTI)
- Gestão de Projetos em TI

COMPETÊNCIAS TÉCNICAS

- Infraestrutura de Redes
- Suporte Técnico N1/N2
- Gegurança da Informação
- Gestão de Projetos
- Liderança de Equipes
- Comunicação Técnica

IDIOMAS

Português: Nativo

• Inglês: Intermediário (B1)